ACORDAO-COMPLETO-2384618

ACÓRDÃO DE RELAÇÃO

ACÓRDÃO DE RELAÇÃO 12441/2019 ATA 41/2019 - SEGUNDA CÂMARA

Acórdão 12441/2019-TCU-Segunda Câmara
Os Ministros do Tribunal de Contas da União, reunidos em Sessão de 2ª Câmara, ACORDAM, por unanimidade, com fundamento nos arts. 1º, V, e 39, II, da Lei nº  8.443, de 1992, e nos arts. 1º, VIII, 143, II, 259, II, e 260, § 1º, do Regimento Interno do TCU, aprovado pela Resolução nº 246, de 2011, de acordo com os pareceres emitidos nos autos, em:
 (i) considerar prejudicada, por perda de objeto, a apreciação da legalidade, para fins de registro, do ato de concessão de aposentadoria de Maria da Conceição (CPF XXX.825.767-XX sob o número 10714952-04-2011-000049-1 - como ato inicial) , diante da cessação do efeito financeiro do respectivo ato a partir do falecimento da interessada; 
 (ii) considerar legais para fins de registro os demais atos de concessão de aposentadoria relacionados no item 1.1 deste Acórdão; e
1. Processo TC-Processo 033.543/2016-0 (APOSENTADORIA) 
	1.1. Interessados: Antônio de Oliveira Sá Pereira (CPF XXX.263.757-XX) ; Claudio Neylor Fernandes Rennó (CPF XXX.321.666-XX) ; Delza Ramos Marcial (CPF XXX.600.068-XX) ; Durvalino Ferreira da Rosa Neto (CPF XXX.790.918-XX) ; Elizeu Gomes dos Santos (CPF XXX.489.404-XX) ; Elza Maria dos Santos (CPF XXX.399.628-XX) ; Enadir Maria Bastos (CPF XXX.094.512-XX) ; Eunice Scarpa Sousa (CPF XXX.584.388-XX) ; Geralda de Fátima Ribeiro de Carvalho (CPF XXX.708.281-XX) ; Gerardo Mendes Damasceno (CPF XXX.487.417-XX) ; Henrique Emiliano Leite (CPF XXX.767.848-XX) ; Hélio Rabêlo (CPF XXX.219.262-XX) ; Iaraná da Costa Santos (CPF XXX.664.227-XX) ; Isa Carolina dos Santos (CPF XXX.652.677-XX) ; Ismar Côrte de Alencar (CPF XXX.444.527-XX) ; Jairo Lins da Trindade Machado (CPF XXX.077.561-XX) ; Jorge Devitte (CPF XXX.155.968-XX) ; João Batista de Andrade (CPF XXX.395.861-XX) ; João Carlos Figueiredo da Cruz (CPF XXX.930.047-XX) ; João Ledes dos Santos (CPF XXX.097.261-XX) ; Marco Aurélio da Silva Maia (CPF XXX.991.520-XX) ; Maria Auxiliadora Baena dos Santos (CPF XXX.338.932-XX) ; Maria da Conceição (CPF XXX.825.767-XX) ; Maria da Conceição Rita (CPF XXX.460.557-XX) ; Maria de Jesus Mello (CPF XXX.814.191-XX) ; Marta Regina dos Santos Pedrini (CPF XXX.300.228-XX) ; Mathilde Alice Salto Augusto (CPF XXX.560.018-XX) ; Milton César da Costa (CPF XXX.837.754-XX) ; Otávio de Oliveira (CPF XXX.368.658-XX) ; Senobilino Vieira (CPF XXX.498.697-XX) ; Sueli da Silva Araújo (CPF XXX.152.497-XX) ; Sênia Soares Farias (CPF XXX.970.661-XX) e Valter Antonio Figueira (CPF XXX.020.958-XX) 
	1.2. Órgão: Diretoria de Administração do Pessoal - Comando da Aeronáutica/MD.
	1.3. Relator: Ministro-Substituto André Luís de Carvalho.
	1.4. Representante do Ministério Público: Procurador Marinus Eduardo De Vries Marsico.
	1.5. Unidade Técnica: Secretaria de Fiscalização de Pessoal (Sefip) .
	1.6. Representação legal: não há.
	1.7. Determinar à Diretoria de Administração do Pessoal - Comando da Aeronáutica, que, em relação ao ato de aposentadoria em favor de Elizeu Gomes dos Santos (CPF XXX.489.404-XX) , adote, no prazo de 15 (quinze) dias, as medidas cabíveis com vistas à regularização do pagamento da rubrica "GDPGPE", a fim de refletir o registrado no ato (pagamento proporcional da vantagem) , sob pena de o gestor passar a responder pelo eventual dano ao erário, nos termos do art. 8º da Lei n.º 8.443, de 1992.

Segunda Câmara

Antônio de Oliveira Sá Pereira (CPF XXX.263.757-XX); Claudio Neylor Fernandes Rennó (CPF XXX.321.666-XX); Delza Ramos Marcial (CPF XXX.600.068-XX); Durvalino Ferreira da Rosa Neto (CPF XXX.790.918-XX); Elizeu Gomes dos Santos (CPF XXX.489.404-XX); Elza Maria dos Santos (CPF XXX.399.628-XX); Enadir Maria Bastos (CPF XXX.094.512-XX); Eunice Scarpa Sousa (CPF XXX.584.388-XX); Geralda de Fátima Ribeiro de Carvalho (CPF XXX.708.281-XX); Gerardo Mendes Damasceno (CPF XXX.487.417-XX); Henrique Emiliano Leite (CPF XXX.767.848-XX); Hélio Rabêlo (CPF XXX.219.262-XX); Iaraná da Costa Santos (CPF XXX.664.227-XX); Isa Carolina dos Santos (CPF XXX.652.677-XX); Ismar Côrte de Alencar (CPF XXX.444.527-XX); Jairo Lins da Trindade Machado (CPF XXX.077.561-XX); Jorge Devitte (CPF XXX.155.968-XX); João Batista de Andrade (CPF XXX.395.861-XX); João Carlos Figueiredo da Cruz (CPF XXX.930.047-XX); João Ledes dos Santos (CPF XXX.097.261-XX); Marco Aurélio da Silva Maia (CPF XXX.991.520-XX); Maria Auxiliadora Baena dos Santos (CPF XXX.338.932-XX); Maria da Conceição (CPF XXX.825.767-XX); Maria da Conceição Rita (CPF XXX.460.557-XX); Maria de Jesus Mello (CPF XXX.814.191-XX); Marta Regina dos Santos Pedrini (CPF XXX.300.228-XX); Mathilde Alice Salto Augusto (CPF XXX.560.018-XX); Milton César da Costa (CPF XXX.837.754-XX); Otávio de Oliveira (CPF XXX.368.658-XX); Senobilino Vieira (CPF XXX.498.697-XX); Sueli da Silva Araújo (CPF XXX.152.497-XX); Sênia Soares Farias (CPF XXX.970.661-XX) e Valter Antonio Figueira (CPF XXX.020.958-XX)

ACORDAO-COMPLETO-2393909

Acórdão de Relação 583/2020 - Segunda Câmara

Acórdão de Relação

ANDRÉ DE CARVALHO

não há.

Procurador Marinus Eduardo De Vries Marsico.

APOSENTADORIA (APOS)

Secretaria de Fiscalização de Pessoal (Sefip).